
Config: 
  hfst: 
    Gen: ../../../src/generator-dict-gt-norm.hfst
    Morph: ../../../src/analyser-dict-gt-norm.hfst
  xerox: 
    Gen: ../../../src/generator-dict-gt-norm.xfst
    Morph: ../../../src/analyser-dict-gt-norm.xfst
    App: lookup

Tests: 


  Verb - njaahâđ: # MLO checked
    njaahâđ+V+Inf: njaahâđ
    njaahâđ+V+Ind+Prs+Sg1: njaavâm
    njaahâđ+V+Ind+Prs+Sg2: njaavah
    njaahâđ+V+Ind+Prs+Sg3: njááhá
    njaahâđ+V+Ind+Prs+Du1: njähheen
    njaahâđ+V+Ind+Prs+Du2: njahâvettee
    njaahâđ+V+Ind+Prs+Du3: njaahâv
    njaahâđ+V+Ind+Prs+Pl1: njaahâp
    njaahâđ+V+Ind+Prs+Pl2: njahâvetteđ
    njaahâđ+V+Ind+Prs+Pl3: njäähih
    njaahâđ+V+Ind+Prt+Sg1: njaahim
    njaahâđ+V+Ind+Prt+Sg2: njaahih
    njaahâđ+V+Ind+Prt+Sg3: njaavâi
    njaahâđ+V+Ind+Prt+Du1: njavváim
    njaahâđ+V+Ind+Prt+Du2: njavváid
    njaahâđ+V+Ind+Prt+Du3: njavváin
    njaahâđ+V+Ind+Prt+Pl1: njaavâim
    njaahâđ+V+Ind+Prt+Pl2: njaavâid
    njaahâđ+V+Ind+Prt+Pl3: njahhii
    njaahâđ+V+Cond+Sg1: njavâččim
    njaahâđ+V+Cond+Sg2: njavâččih
    njaahâđ+V+Cond+Sg3: njavâččij
    njaahâđ+V+Cond+Du1: njavâččáim
    njaahâđ+V+Cond+Du2: njavâččáid
    njaahâđ+V+Cond+Du3: njavâččáin
    njaahâđ+V+Cond+Pl1: njavâččijm
    njaahâđ+V+Cond+Pl2: njavâččijd
    njaahâđ+V+Cond+Pl3: njavâččii
    njaahâđ+V+Pot+Sg1: njähheem
    njaahâđ+V+Pot+Sg2: njähheeh
    njaahâđ+V+Pot+Sg3: njaavâš
    njaahâđ+V+Pot+Du1: njavâžeen
    njaahâđ+V+Pot+Du2: njaavâšvettee
    njaahâđ+V+Pot+Du3: njavâžává
    njaahâđ+V+Pot+Pl1: njavâžep
    njaahâđ+V+Pot+Pl2: njaavâšvetteđ
    njaahâđ+V+Pot+Pl3: njavâžeh

    njaahâđ+V+Imprt+Sg2: njaavâ
    njaahâđ+V+Imprt+Sg3: njáávus
    njaahâđ+V+Imprt+Du1: njáhhoon
    njaahâđ+V+Imprt+Du2: njähhee
    njaahâđ+V+Imprt+Du3: njááhus
    njaahâđ+V+Imprt+Pl1: njááhup
    njaahâđ+V+Imprt+Pl2: njaahâđ
    njaahâđ+V+Imprt+Pl3: njááhus
    njaahâđ+V+Ind+Prs+ConNeg: njaavâ
    njaahâđ+V+Ind+Prt+ConNeg: njaahâm
    njaahâđ+V+Cond+ConNeg: njavâččii
    njaahâđ+V+Pot+ConNeg: njaavii
    njaahâđ+V+Ind+Prs+ConNeg: njaavâ
    njaahâđ+V+PrsPrc: njähhee
    njaahâđ+V+PrfPrc: njaahâm
    njaahâđ+V+Actio: njaahâm
    njaahâđ+V+Actio+Ess: njahâmin
    njaahâđ+V+Actio+Loc: njahâmist
    njaahâđ+V+Actio+Ill: njahâmân
    njaahâđ+V+Actio+Com: njavâdijn
    njaahâđ+V+VAbess: njavâhánnáá


  Verb - moonnâđ: # MLO, checked
    moonnâđ+V+Inf: moonnâđ
    moonnâđ+V+Ind+Prs+Sg1: moonâm
    moonnâđ+V+Ind+Prs+Sg2: moonah
    moonnâđ+V+Ind+Prs+Sg3: mana
    moonnâđ+V+Ind+Prs+Du1: manneen
    moonnâđ+V+Ind+Prs+Du2: monâvettee
    moonnâđ+V+Ind+Prs+Du3: moonnâv
    moonnâđ+V+Ind+Prs+Pl1: moonnâp
    moonnâđ+V+Ind+Prs+Pl2: monâvetteđ
    moonnâđ+V+Ind+Prs+Pl3: maneh
    moonnâđ+V+Ind+Prt+Sg1: moonnim
    moonnâđ+V+Ind+Prt+Sg2: moonnih
    moonnâđ+V+Ind+Prt+Sg3: moonâi
    moonnâđ+V+Ind+Prt+Du1: moonáim
    moonnâđ+V+Ind+Prt+Du2: moonáid
    moonnâđ+V+Ind+Prt+Du3: moonáin
    moonnâđ+V+Ind+Prt+Pl1: moonâim
    moonnâđ+V+Ind+Prt+Pl2: moonâid
    moonnâđ+V+Ind+Prt+Pl3: monnii
    moonnâđ+V+Cond+Sg1: monâččim
    moonnâđ+V+Cond+Sg2: monâččih
    moonnâđ+V+Cond+Sg3: monâččij
    moonnâđ+V+Cond+Du1: monâččáim
    moonnâđ+V+Cond+Du2: monâččáid
    moonnâđ+V+Cond+Du3: monâččáin
    moonnâđ+V+Cond+Pl1: monâččijm
    moonnâđ+V+Cond+Pl2: monâččijd
    moonnâđ+V+Cond+Pl3: monâččii
    moonnâđ+V+Pot+Sg1: maaneem
    moonnâđ+V+Pot+Sg2: maaneeh
    moonnâđ+V+Pot+Sg3: moonâš
    moonnâđ+V+Pot+Du1: monâžeen
    moonnâđ+V+Pot+Du2: moonâšvettee
    moonnâđ+V+Pot+Du3: monâžává
    moonnâđ+V+Pot+Pl1: monâžep
    moonnâđ+V+Pot+Pl2: moonâšvetteđ
    moonnâđ+V+Pot+Pl3: monâžeh
    moonnâđ+V+Imprt+Sg2: moonâ
    moonnâđ+V+Imprt+Sg3: manos
    moonnâđ+V+Imprt+Du1: mannoon
    moonnâđ+V+Imprt+Du2: mannee
    moonnâđ+V+Imprt+Du3: mannoos
    moonnâđ+V+Imprt+Pl1: mannoop
    moonnâđ+V+Imprt+Pl2: moonnâđ
    moonnâđ+V+Imprt+Pl3: mannoos
    moonnâđ+V+Ind+Prs+ConNeg: moonâ
    moonnâđ+V+Ind+Prt+ConNeg: moonnâm
    moonnâđ+V+Cond+ConNeg: monâččii
    moonnâđ+V+Pot+ConNeg: moonii
    moonnâđ+V+PrsPrc: mannee
    moonnâđ+V+PrfPrc: moonnâm
    moonnâđ+V+Actio: moonnâm
    moonnâđ+V+Actio+Ess: monâmin
    moonnâđ+V+Actio+Loc: monâmist
    moonnâđ+V+Actio+Ill: monâmân
    moonnâđ+V+Actio+Com: monâdijn
    moonnâđ+V+VAbess: monâhánnáá

